【裁判字號】    92,易,1857
【裁判日期】    921215
【裁判案由】    竊盜
【裁判全文】
臺灣臺北地方法院刑事判決                        九十二年度易字第一八五七號
    公  訴  人  臺灣臺北地方法院檢察署檢察官
    被      告  丙○○  男  三.
右列被告因竊盜案件，經檢察官提起公訴（九十二年度偵字第一０八六一號），被告
於本院準備程序進行中，先就被訴事實為有罪之陳述，經本院合議庭裁定由法官獨任
進行簡式審判程序，本院判決如左：
    主  文
丙○○連續攜帶兇器毀損門扇竊盜，處有期徒刑捌月。扣案之望遠鏡壹個、鐵鉗、小
型藍波刀、螺絲起子、六角板手各壹支、未扣案之鐵鏟壹支均沒收。
    事  實
一、丙○○意圖為自己不法之所有，基於概括之犯意，自民國九十一年四月十九日起
    至九十二年四月二十九日止，先後五次，在附表所示犯罪時間、地點，或攜帶兇
    器踰越安全設備、或攜帶兇器毀損門扇、或踰越安全設備、或攜帶兇器，侵入己○○、戊○○、丁○○、乙○○、甲○○等人住處竊取財物（侵入住宅部分均未
    據告訴），於侵入如附表編號五甲○○住處翻找財物時，為該社區附近住戶庚○○、社區管理委員會副主委辛○○、社區管理委員會總幹事郭芳賓發覺後報警當
    場查獲而未能得逞（各次犯罪時間、地點、被害人、行竊方法及竊得財物等，均
    詳如附表所示），並由蕭明財警員在臺北縣新店市○○街九巷、如意街六巷中間
    防火巷處扣得丙○○所有甫丟棄供行竊所用之望遠鏡一個、鐵鉗、小型藍波刀、
    螺絲起子、六角板手各一支；經徵得丙○○同意後，再前往其臺北縣新店市○○
    路一四六號住處搜索扣得如附表尋回財物欄所示之遭竊物。
二、案經臺北市政府警察局新店分局報請臺灣臺北地方法院檢察署檢察官偵查起訴，
    因被告於本院準備程序進行中，就被訴事實為有罪之陳述，經裁定進行簡式審判
    程序。
    理  由
一、右揭事實，業據被告丙○○在本院調查時自白不諱（見本院九十二年十月二十一
    日、九十二年十一月三日、九十二年十一月十日筆錄），核與被害人己○○、戊○○、丁○○、乙○○、甲○○警偵訊或本院調查時之指述及證人庚○○、辛○○、郭芳賓、蕭明財證述之情節相符（見偵卷第十四至十六頁、第十八至二一頁
    、第六四至六七頁、第七四頁、本院九十二年十一月三日、九十二年十一月十日
    筆錄）。此外，復有贓證物品認領保管單四張（見偵卷第二五至二八頁）、搜索
    扣押筆錄一份（見偵卷第三三頁）、扣押物品目錄一紙（見偵卷第三十頁）、刑
    案現場照片十六幀（見偵卷第三五至四二頁）附卷及望遠鏡一個、鐵鉗、小型藍
    波刀、螺絲起子、六角板手各一支扣案可資佐證。本案事證明確，被告犯行洵堪
    認定，應依法論科。
二、按窗戶具有防閑之效用，屬於安全設備；而門鎖如鑲入門內，已成為門之一部，
    對其毀壞自屬毀壞門扇；至於鐵鏟、鐵鉗、小型藍波刀、螺絲起子、六角板手皆
    為金屬製品，或質地堅硬，或型尖鋒利，客觀上足以危害他人生命、身體之安全
    ，自屬兇器。被告如附表編號一至四之竊盜行為，係犯附表所犯法條欄所示之加
    重竊盜既遂罪。其中附表編號五部分，被告雖已著手竊盜行為之實施，惟未生竊
    得財物之結果，其犯罪尚屬未遂，核其所為係犯刑法第三百二十一條第二項、第
    一項第三款之攜帶兇器踰越安全設備竊盜未遂罪。其前後五次竊盜犯行，時間緊
    接，方法相同，雖有攜帶兇器踰越安全設備竊盜、攜帶兇器毀損門扇竊盜、踰越
    安全設備竊盜、攜帶兇器竊盜之分，仍成立連續犯，應依刑法第五十六條之規定
    論以情節較重即附表編號二之攜帶兇器毀損門扇竊盜之一罪，並加重其刑。又門
    鎖如鑲入門內，已成為門之一部，對其毀壞應屬毀壞門扇，已如前述，被告於附
    表編號二所示時地行竊時，以不詳兇器毀損大門鐵門外，尚破壞鑲入內門之門鎖
    ，已據被害人戊○○於本院證述明確，被告所為自屬毀損門扇，而非毀損安全設
    備；另被告於附表編號一、四所示時地行竊時，雖以兇器撬開被害人住處鐵窗或
    門鎖，然鐵窗及門鎖均未遭毀損，亦據被害人己○○、乙○○證述在卷，是被告
    並未毀損鐵窗、門鎖，起訴書認被告毀損鐵窗、門鎖等安全設備竊盜，容有誤會
    ，應予敘明。爰審酌被告正值青壯，不思合法正當途徑獲得財富，竟攜帶兇器侵
    入他人住宅竊取財物，嚴重破壞社會秩序及住居安全，對被害人等造成之損害非
    輕，惟已於本院調查時自白犯罪，暨被告之生活狀況、智識程度、所得財物，所
    生危害及犯罪之動機、目的、手段等一切情狀，量處如主文所示之刑。扣案之望
    遠鏡一個、鐵鉗、小型藍波刀、螺絲起子、六角板手各一支等工具係被告所有供
    犯罪所用之物，業據其供陳在卷，爰依刑法三十八條第一項第二款之規定諭知沒
    收；至於被告用以行竊乙○○住處之鐵鏟一支雖未扣案，然被告確實持之行竊，
    已據被害人乙○○指述在卷，該支鐵鏟既係被告所有供犯罪所用之物，且無證據
    證明業已滅失，亦應依上開規定宣告沒收。
三、再按刑法上之未遂犯，必須已著手於犯罪行為之實行而不遂，始能成立，此在刑
    法第二十五條第一項規定甚明，同法第三百二十一條之竊盜罪，為第三百二十條
    之加重條文，自係以竊取他人之物為其犯罪行為之實行，至該條第一項各款所列
    情形，不過為犯竊盜罪之加重條件，如僅著手於該項加重之行為而未著手搜取財
    物，仍不能以本條之竊盜未遂論。上訴人在某處住宅之鐵門外探望，正擬入內行
    竊，即被巡捕查獲，是被獲時尚未著手於竊盜之犯罪行為，自難謂係竊盜未遂。
    至其在門外探望，原係竊盜之預備行為，刑法對於預備竊盜並無處罰明文，亦難
    令負何種罪責，最高法院二十七年滬上字第五四號著有判例可資參照。查被告雖
    於九十二年四月二十九日上午十一時許，持扣案鐵絲一條前往臺北縣新店市○○
    街六巷四號六樓庚○○住處，以鐵絲將該址大門鐵門螺絲鬆開，企圖侵入其內，
    惟遭庚○○發覺後開門查看致未能著手於竊盜行為之實施，此等情節業據庚○○
    警偵訊及本院調查時證述明確（見偵卷第二十、六六至六七頁、本院九十二年十
    一月十日筆錄），揆諸上揭判例意旨，被告此部分所為尚難令負刑責，此部分亦
    未據檢察官提起公訴，是併同扣案之鐵絲一條即非供犯罪所用之物，爰不為沒收
    之諭知，亦併此敘明。
據上論斷，應依刑事訴訟法第二百七十三條之一第一項、第二百九十九條第一項前段
，刑法第五十六條、第三百二十一條第一項第二款、第三款、第三十八條第一項第二
款，判決如主文。
本案經檢察官葛光輝到庭執行職務
中      華      民      國    九十二    年     十二     月     十五     日
                                    臺灣臺北地方法院刑事第五庭
                                        法  官  吳靜怡
右正本證明與原本無異。
如不服本判決，應於判決送達後十日內，向本院提出上訴狀。
                                        書記官  游秀珠
中      華      民      國    九十二    年     十二     月     十七     日
附錄本案論罪科刑法條全文：
中華民國刑法第三百二十一條
犯竊盜罪而有左列情形之一者，處六月以上、五年以下有期徒刑：
一  於夜間侵入住宅或有人居住之建築物、船艦或隱匿其內而犯之者。
二  毀越門扇、牆垣或其他安全設備而犯之者。
三  攜帶兇器而犯之者。
四  結夥三人以上而犯之者。
五  乘火災、水災或其他災害之際而犯之者。
六  在車站或埠頭而犯之者。
前項之未遂犯罰之。


司法院資訊處製作；財團法人民間司法改革基金會備份。
